【裁判字號】    90,易,307
【裁判日期】    900903
【裁判案由】    傷害
【裁判全文】
臺灣宜蘭地方法院刑事判決                            九十年度易字第三七號
    公  訴  人  臺灣宜蘭地方法院檢察署檢察官
    被      告  甲○○
                己○○
                戊○○
右列被告等因傷害案件，經檢察官提起公訴（九十年度偵字第一七四號），本院判決
如左：
    主  文
甲○○、己○○共同傷害人之身體，各處拘役參拾日，如易科罰金，均以參佰元折算
壹日。
戊○○傷害人之身體，處拘役參拾日，如易科罰金，以參佰元折算壹日。
    事  實
一、戊○○於民國八十九年十二月二十二日上午十時許，在宜蘭縣羅東鎮○○○路光
    榮橋下所經營之麵攤前，與甲○○之妻黃素華因仲介房屋之事發生爭執，黃素華
    遂將此事告知甲○○，甲○○便與己○○共同前往上址與戊○○理論，甲○○、
    己○○，遂基於傷害之犯意聯絡，徒手並以腳踢傷害戊○○之身體，致戊○○受
    有左顏面瘀血五乘五公分、左臀部瘀血十乘十公分、左腰挫傷等傷害。戊○○亦
    基於傷害甲○○身體之故意，以戊○○與其妻李美玉共有之鍋瓢毆打甲○○之頭
    部，致甲○○受有頸部外傷及頭部撕裂傷四公分等傷害。
二、案經戊○○、甲○○訴由宜蘭縣警察局羅東分局報請台灣宜蘭地方法院檢察署檢
    察官偵查起訴。
    理  由
一、訊據被告戊○○、甲○○、己○○均矢口否認有右揭傷害之犯行，被告戊○○辯
    稱其沒有打甲○○，是被打云云，被告甲○○、己○○均辯稱沒有打戊○○，當
    時他並沒有受傷云云。經查：（一）右揭被告甲○○、己○○共同傷害戊○○之
    事實，業據告訴人戊○○指訴歷歷，而戊○○確受有事實欄所指部位之瘀血與挫
    傷之傷害，有羅東博愛醫院驗傷診斷書一件在卷可稽，並經證人李美玉、丁○○
到庭證稱有看到甲○○、己○○毆打，並以腳踢戊○○，並見戊○○跌倒在地等
    語屬實。而戊○○確於事發同日之上午十時三十八分至羅東博愛醫院就診，自訴
    與人打架，並受有傷害，有羅東博愛醫院九十年七月三日函及所附之診療情形在
    卷足參，被告甲○○、己○○辯稱沒有出手毆打，且未見其受傷等情，不足採信
    。（二）右揭被告戊○○以鍋瓢傷害甲○○之事實，業據告訴人甲○○指訴歷歷
    ，且被告戊○○於本院審理時供稱「... 我不敢說我有沒有打他（指甲○○），
    也許在他打我時，有打到他」等語，足認被告戊○○對於有無傷害甲○○之事，
    多有保留、隱飾之情，而甲○○確實受有頸部外傷、頭部撕裂傷等傷害，亦有羅
    東博愛醫院診斷證明書一件在卷足憑，並經證人黃素華到庭證稱戊○○確以鍋瓢
    打甲○○等語屬實。是被告三人所辯，無非事後卸責之詞，不可採信。此外並有
    證人即到場處理之警員丙○○、乙○○證述案發情形明確，事證明確，其三人傷
    害之犯行均堪認定，應依法論科。
二、核被告甲○○、己○○、戊○○所為，均係犯刑法第二百七十七條第一項之傷害
    罪。被告甲○○、己○○二人間，有犯意之聯絡及行為之分擔，均為共同正犯。
爰審酌被告三人因故爭執而犯罪之動機、傷害之手段，犯罪時所受之刺激、素行
    、生活狀況、智識程度、犯罪所生之損害，及犯罪後均卸責否認之態度等一切情
    狀，分別量處如主文所示之刑，又九十年一月四日修正並經總統於同年一月十日
    公佈之刑法第四十一條第一項規定：「犯最重本刑為五年以下有期徒刑之罪，而
    受六月以下有期徒刑或拘役之宣告，因身體、教育、職業或家庭之關係或因其他
    正當事由，執行顯有困難者，得以一元以上三元以下折算一日，易科罰金。但因
    確定不執行所宣告之刑，難收矯正之效或難以維持法秩序者，不在此限。」。本
    件被告所犯之罪，為三年以下有期徒刑之罪，與前開修正後刑法第四十一條易科
    罰金之規定相符，相較於修正前之規定，依刑法第二條第一項前段規定，應適用
    裁判時之法律即修正後之規定，均併予諭知易科罰金之折算標準。末以，被告戊○○傷害甲○○之鍋瓢為戊○○與其妻李美玉所共有，爰不宣告沒收，併予敘明
    。
據上論斷，應依刑事訴訟法第二百九十九條第一項前段、刑法第二十八條、第二百七
十七條第一項、第四十一條第一項、第二條第一項前段，罰金罰鍰提高標準條例第一
條前段、第二條，判決如主文。
本案經檢察官廖允松到庭執行職務
中    華    民    國      九十        年      九       月      三       日
                                  臺灣宜蘭地方法院刑事第二庭
                                          法  官  郭  淑  珍
右正本證明與原本無異。
如不服本判決，應於判決送達後十日內向本院提出上訴狀( 應附繕本 )，上訴於
臺灣高等法院。
                                          書記官  李  明  威
中    華    民    國      九十        年      九       月      三       日
附錄本案論罪科刑法條全文
中華民國刑法第二百七十七條第一項
傷害人之身體或健康者，處三年以下有期徒刑、拘役或一千元以下罰金。


司法院資訊處製作；財團法人民間司法改革基金會備份。
